---
title: "Untitled"
author: "Nina"
date: "2019年4月9日"
output: html_document
---

```{r setup, include=FALSE}
knitr::opts_chunk$set(echo = TRUE)
```

```{r}
x3 <- c("小明","小花")
y3 <- c("小明","小華")
```
```{r}
x3==y3
x3!=y3
!(x3==y3)
```
!:negation 反向
```{r}
x5 <- c("台北市","新北市","高雄市")
y5 <- c("台北市","新北市")

x5 %in% y5
```
子集合%in%母集合
```{r}
library(readr)
exData2 <- read_csv("https://raw.githubusercontent.com/tpemartin/github-data/master/exData2.csv")
currency <- exData2$"幣別"
```

```{r}
head(currency)
```
head():顯示前六筆資料

#factor 類別資料->幾種->使用levels()
```{r}
class(currency)

```
更正為factor
```{r}
currency<-as.factor(currency)
class(currency)
```
```{r}
levels(currency)
```
length():數向量內的元素個數
```{r}
length(levels(currency))
```
```{r}
sum(currency=="日圓JPY/USD")
```
```{r}
x5 <- c("台北市","新北市","高雄市")
greatTaipei <- c("台北市","新北市")

x5 %in% greatTaipei
!(x5 %in% greatTaipei)
```
```{r}
y5 <- c("女","男","女")

y5=="女"
!(y5=="女")
```
```{r}
(x5 %in% greatTaipei) & (y5=="女")
```
&:and

which():向量中第幾筆元素資料為TRUE
```{r}
which((x5 %in% greatTaipei) & (y5=="女"))
```
```{r}
(x5 %in% greatTaipei) | (y5=="女")
```
｜:or
```{r}
xor(x5 %in% greatTaipei, y5=="女")
```
xor():只滿足一個
```{r}
library(readr)
exData2 <- read_csv("https://raw.githubusercontent.com/tpemartin/github-data/master/exData2.csv")
date <- as.character(exData2$"期間")
currency <- exData2$"幣別"
exchangeRate <- exData2$"匯率"
```
請把date的class存成date class
```{r}
class(date)
library(lubridate)
date<-ymd(date)
```
#記得先使用library引入lubridate
1980-08-01之後的資料有多少筆
```{r}
isafter19800801<-
date>=ymd("1980-08-01")
```
#remember""
```{r}
class(isafter19800801)
sum(isafter19800801)
```
幣別為“歐元USD/EUR”的資料有多少筆
```{r}
IsEURO<-(currency=="歐元USD/EUR")
sum(IsEURO)
```
exchangeRate有多少筆NA
```{r}
isexchangerateNA<-
is.na(exchangeRate)
sum(isexchangerateNA)
```
排除NA後，幣別為“歐元USD/EUR”的資料有多少筆

grade （科目成績）, courseType（課程為必/選或通識）,major（學系），studentID（學號）物件，這些物件每一筆資料（即每個元素）是一位學生在一個科目的成績
```{r}
isnotNA<-
!(is.na(exchangeRate))
isEURO<-(currency=="歐元USD/EUR")
sum(isnotNA&isEURO)
```
```{r}
library(readr)
transcriptDataFinal <- read_csv("https://raw.githubusercontent.com/tpemartin/github-data/master/transcriptDataFinal.csv")
courseType <- transcriptDataFinal$`必選修類別（必∕選∕通）`
major <- transcriptDataFinal$"學系"
studentID <- transcriptDataFinal$"學號"
grade <- transcriptDataFinal$"學期成績"
```
有多少筆資料是來自經濟學系
```{r}
sum(major=="經濟學系")
```
請問學號“5bdS6977b”同學修了多少課
```{r}
class(studentID=="5bdS6977b")
sum(studentID=="5bdS6977b")
```
請問學號“5bdS6977b”有多少科成績及格
```{r}
sum(grade>=60&studentID=="5bdS6977b")
```
有多少筆資料來自經濟學系學生且為選修課
```{r}
class(courseType)
head(courseType)
sum(major=="經濟學系"&courseType=="3")
```
在經濟學系學生且必修課程中，成經不及格佔多少比例
```{r}
x<-sum(major=="經濟學系"&courseType=="1")
y<-sum(major=="經濟學系"&courseType=="1"&grade<60)
y/x
```



































